# 少数股东未出资到位怎么确认合并少数股东权益

提问人：1163818212 时间：2019-03-30 10:54:42
请教各位大侠，目前接触到一个公司，公司章程只规定了按照认缴比例行使股东表决权，但是未规定按照什么口径分红，即是认缴比例还是实缴比例，未说明，那么本期合并报表还需要考虑少数股东损益么？基于什么依据呢？

回答人：chenyiwei
根据《公司法》规定，当实缴出资比例与认缴出资比例不一致时，默认是按实缴出资比例分红，所以一般可以按实缴出资比例计算少数股东权益。但是，如果该子公司处于累计亏损状态，而认缴比例大于实缴比例的，则基于谨慎原则，也可以按照认缴出资比例计算本企业（母公司）在其亏损中应分担的份额。